【裁判字號】    97,交易,222
【裁判日期】    970627
【裁判案由】    過失傷害
【裁判全文】
臺灣臺北地方法院刑事判決             97年度交易字第222號
公  訴  人  臺灣臺北地方法院檢察署檢察官
被      告  甲○○
上列被告因過失傷害案件，經檢察官提起公訴（97年度調偵字第
303號），本院判決如下：
    主    文
甲○○因過失傷害人，處有期徒刑陸月，如易科罰金，以新台幣
壹仟元折算壹日。
    犯罪事實
一、甲○○之機車駕駛執照遭吊扣仍於吊扣期間，竟於民國96
    年9月10日9時15分許，騎乘車號CWH-123號重機車，沿台北
    市○○街225巷北向南方向行駛，行至吳興街口處，本應注
    意汽車行近行人穿越道前，應減速慢行，遇有行人穿越時，
    無論有無交通警察指揮或號誌指示，均應暫停讓行人先行通
    過，且應注意車前狀況，隨時採取必要之安全措施，依當時
    並無不能注意情事，甲○○竟疏未注意前方，正由吳興街與
    吳興街225巷交岔口北側行人穿越道，往東方向穿越路口之
    乙○○○，因而剎車不及，撞擊其左側肩膀處，使其倒地，
    受有右側股骨頸骨折、右上肢及右下肢挫傷、右手肘擦傷、
    口腔內表層黏膜損傷（最大徑約0.4公分）之傷害。
二、案經乙○○○告訴台灣台北地方法院檢察署偵查起訴。
    理    由
一、證據能力部分：按被告以外之人於審判外之言詞或書面陳述
    ，除法律有規定者外，不得作為證據，刑事訴訟法第159條
    第1項定有明文；復按被告以外之人於審判外之陳述，雖不
    符前4條之規定，而經當事人於審判程序同意作為證據，法
    院審酌該言詞陳述或書面陳述作成時之情況，認為適當者，
    亦得為證據，同法第159條之5第1項規定甚明。本案據以認
    定被告犯罪事實之證據，部分屬於傳聞證據，惟因被告及公
    訴人對於該等傳聞證據均同意作為證據，本院審酌該等傳聞
    證據作成之情況，亦無違法或不當情事，因而認為適當，故
    依刑事訴訟法第159條之5第1項規定，該等傳聞證據均具備
    證據能力而得作為證據，合先敘明。
二、訊據被告甲○○對上開犯罪事實坦承不諱，核與證人張黃秀
    蘭及告訴人乙○○○於偵查中之證述情節相符，且有道路交
    通事故現場圖、台北市政府警察局信義分局交通分隊道路交
    通事故補充資料表、交通事故調查報告表(一)、(二)、交通事故
    談話紀錄表、台北市政府警察局交通警察大隊道路交通事故
    初步分析研判表、台北市○○○○○道路交通事故肇事人自
    首情形紀錄表暨現場與車損照片6幀、台北醫學大學附設醫
    院96年9月20日乙診字第1209號診斷證明書等在卷可稽，足
    以擔保被告首揭任意性自白與事實相符。本案事證明確，應
    予依法論科。
三、按汽車行駛時，駕駛人應注意車前狀況；汽車行經行人穿越
    道，遇有行人穿越時，無論有無交通指揮人員指揮或號誌指
    示，均應暫停讓行人先行通過，分別為道路交通安全規則第
    94條第3項前段、第103條第2項所規定，復依同規則第2條第
    1 項第1款，該規則所稱「汽車」包含機器腳踏車（機車）
    ，被告自應予注意。本案案發時為日間自然光線，案發地點
    位於市區道路○○○路口，視距良好，路面鋪設柏油無缺陷
    等情，有道路交通事故調查報告表(一)可考，並無不能注意之
    情事，被告竟未注意及此，而貿然駕駛上開機車前行，並發
    生車禍致被害人受有上開傷害。被告對於此一交通事故自有
    過失，且與被害人所受上開傷勢具相當因果關係。核被告所
    為，係犯刑法第284條第1項前段之過失傷害罪。被告於肇事
    後，雖未親自報案，但經他人報案並未敘明肇事人姓名，迄
    台北市政府警察局信義分局交通分隊警員前往被害人就醫之
    醫院處理時，被告在場並當場承認為肇事人乙節，有台北市
    政府警察局道路交通事故肇事人自首情形紀錄表、前述交通
    事故談話紀錄表可考，被告在有偵查犯罪職權之公務員知悉
    前，向警員告知其犯罪，而不逃避接受裁判，核屬自首，爰
    依刑法第62條前段之規定減輕其刑。又按汽車駕駛人，無駕
    駛執照駕車、酒醉駕車、吸食毒品或迷幻藥駕車、行駛人行
    道或行經行人穿越道不依規定讓行人優先通行，因而致人受
    傷或死亡，依法應負刑事責任者，加重其刑至二分之一，道
    路交通管理處罰條例第86條第1項定有明文，本案案發地點
    在行人穿越道，且係被害人欲穿越道路而行走於行人穿越道
    時，被告於駕駛執照吊扣期間駕駛機車因而肇事，自有上開
    加重條文之適用。爰審酌被告違反注意義務之程度、造成被
    害人之傷勢、犯罪後坦承不諱，已與被害人和解但因和解金
    額未能一致致未達成和解等一切情狀，量處如主文所示之刑
    ，並諭知易科罰金之折算標準。
四、據上論斷，應依刑事訴訟法第299條第1項前段，刑法第284
    條第1項、第41條第1項前段，道路交通管理處罰條例第86條
    第1項，刑法施行法第1條之1，判決如主文。
本案經檢察官李建論到庭執行職務。
中    華    民    國    97    年    6     月    27    日
                  刑事第一庭  法  官  蘇嘉豐
以上正本證明與原本無異。
如不服本判決，應於判決送達後10日內向本院提出上訴狀（應抄
附繕本）。告訴人或被害人如對於本判決不服者，應具備理由請
求檢察官上訴，其上訴期間之計算係以檢察官收受判決正本之日
期為準。
                              書記官  蘇靜紅
中    華    民    國    97    年    6     月    27    日
附錄本案論罪科刑所適用法條全文：
刑法第284條第1項：
因過失傷害人者，處六月以下有期徒刑、拘役或五百元以下罰金
，致重傷者，處一年以下有期徒刑、拘役或五百元以下罰金。


司法院資訊處製作；財團法人民間司法改革基金會備份。
